# 新三板股改时的涉及补税的问题

提问人：_ 冰人 时间：2015-05-21 12:20:13
请问下，公司新三板股改时，因前期账务处理不规范调整后需补交企业所得税、营业税等，这个税务机关如果说要收滞纳金怎么处理？因为时间较长，若计算滞纳金金额可能较大。 有没有这方面的处理经验讲解下？

回答人：chenyiwei
滞纳金是征管系统自动计算的，实质上相当于欠缴税金的利息，因此在对欠缴税金按前期重大差错进行追溯重述后，应采用按日计提利息的方式对滞纳期间计提利息，计入滞纳期间各年度的营业外支出，逐步累积相关的滞纳金负债，到实际缴纳日，该负债的余额应等于应缴纳的滞纳金。